# 求助陈版主 - 经销商返点处理

提问人：芒果 爱 学 习 时间：2022-02-09 11:00:11
陈版主您好，我在实务中遇到一个问题，就是A公司有个返点政策，按照合同期内经销商发货且回款的销售收入*销售返点数给经销商返点，年度结算一次，然后冲减应收账款，请问这个返点可以计入到销售费用里面么

回答人：chenyiwei
根据新收入准则关于应付客户对价的规定，该返点应冲减销售收入，不应确认为销售费用。